-臺灣臺中地方法院刑事判決　　　　九十三年度交易字第三九九號
　　被　　　告　乙○○
右列被告因公共危險案件，經檢察官聲請簡易判決處刑（聲請案號：九十三年度偵字
第八四一三號），本院豐原簡易庭認不宜以簡易判決處刑，由本院刑事庭改依通常程
序審理，經合議庭裁定改依簡式審判程序審理，判決如左：
    主  文
乙○○服用酒類，不能安全駕駛動力交通工具而駕駛，處拘役伍拾日。如易科罰金，
以參百元折算壹日。
被訴業務過失傷害部分，公訴不受理。
    事  實
一、乙○○受僱於印刷業者擔任送貨員之工作，係以駕駛為其附隨業務之人，於民國
    九十三年四月十六日二十時許，於友人家飲用酒類後，明知其已達注意力無法集
    中而不能安全駕駛動力交通工具之狀態，竟仍騎乘車牌號碼ＭＹＴ─五二０號機
    車，沿臺中縣豐原市○○○道○段由東向西行駛，迄當晚九時三十分許，駛至豐
    原大道七段七十七號前時，應注意車輛行駛時，駕駛人應注意車前狀況，隨時採
    取必要之安全措施，且該路段甫經施工，車道標線不明顯，猶應密切注意來車動
    態，避免發生危險，而依當時情形，又無不能注意之情事，竟疏於注意，貿然行
    駛，適同一時間，甲○○騎乘車牌號碼ＭＹＳ─八二九號機車，沿豐原大道由西
    向東駛至上開地點，乙○○未及注意撞及甲○○人車倒地，甲○○因此受頭部外
    傷合併四肢擦挫傷、下嘴唇撕裂傷及胸部擦挫傷等傷害（審理中撤回告訴），經
    警於當晚十時三十七分檢測乙○○之吐氣酒精濃度，仍達每公升０‧八三毫克，
    始查獲上情。
二、案經甲○○訴由臺中縣警察局豐原分局移送臺灣臺中地方法院檢察署檢察官偵查
    後聲請簡易判決處刑，經本院改依通常程序審理。
    理  由
甲、有罪部分（即公共危險部分）：
一、右揭酒後不能安全駕駛動力交通工具並肇致車禍之事實，業經被告乙○○於警詢
    、偵查及本院審理中坦承不諱，核與被害人甲○○於警詢及偵查中指訴之情節相
    符，復有酒精測試報告、測試觀察紀錄表、臺中縣警察局舉發違反道路交通管理
    事件通知單、道路交通事故現場圖、道路交通事故調查報告表（一）、（二）、
    現場照片六張及查獲員警職務報告書在卷可資佐證。按刑法第一百八十五條之三
    ，條文中所稱「不能安全駕駛動力交通工具」係屬抽象危險犯，除衡諸行為人駕
    車時飲用酒類之程度及血液中酒精含量之多寡外，並應參以行為人當時之精神狀
    態、駕馭車輛之情形及對於交通號誌或指揮之遵守能力，以資相佐，斷非徒以飲
    酒數量作為取決是否成罪之唯一標準。惟駕駛人於呼氣中酒精濃度達每公升零點
    五五毫克以上者，參考德國、美國科學數據之統計結果，其肇事率為常人之十倍
    ，故呼氣中酒精濃度達每公升零點五五毫克以上者，應認為已達不能安全駕駛之
    狀態，乃屬無疑，法務部八十八年五月十八日法八八檢字第００一六六九號函即
    同此意旨。查被告駕車前即已飲用酒類，於駕駛車輛肇事後，經警測定其吐氣中
    所含酒精成分高達每公升高達○．八三毫克，揆諸前揭說明，其駕駛車輛之注意
    能力已因飲酒而較平日為低，並撞及被害人之機車肇事，顯已達不能安全駕駛動
    力交通工具之程度甚明，是足徵被告上開自白核與事實相符。本件事證明確，被
    告犯行，堪以認定。
三、核被告所為，係犯刑法第一百八十五條之三之公共危險罪。爰審酌被告酒後駕車
    對道路用路人所生之危害程度、肇事後坦承犯行頗有悔意之態度、事後就酒後駕
    車過失傷害部分已與被害人為民事和解，此有調解書一份在卷供參及被告素行良
    好等一切情狀，量處如主文所示之刑，並諭知易科罰金之折算標準，以資懲警。
乙、不受理部分（即業務過失傷害部分）：
一、聲請簡易判決處刑意旨略以：乙○○受僱於印刷業者擔任送貨員之工作，係以駕
    駛為其附隨業務之人，於民國九十三年四月十六日二十時許，於友人家飲用酒類
    後，仍騎乘車牌號碼ＭＹＴ─五二０號機車，沿台中縣豐原市○○○道○段由東
    向西行駛，迄當晚九時三十分許，駛至豐原大道七段七十七號前時，應注意車輛
    行駛時，駕駛人應注意車前狀況，隨時採取必要之安全措施，且該路段甫經施工
    ，車道標線不明顯，猶應密切注意來車動態，避免發生危險，而依當時情形，又
    無不能注意之情事，竟疏於注意，貿然行駛，適同一時間，甲○○騎乘車牌號碼
    ＭＹＳ─八二九號機車，沿豐原大道由西向東駛至上開地點，乙○○未及注意撞
    及甲○○人車倒地，甲○○因此受頭部外傷合併四肢擦挫傷、下嘴唇撕裂傷及胸
    部擦挫傷等傷害，因認被告另涉有刑法第二百八十四條第二項前段之業務過失傷
    害罪嫌云云。
二、按告訴乃論之罪，告訴人於第一審辯論終結前得撤回其告訴，又告訴經撤回者，
    應諭知不受理之判決，刑事訴訟法第二百三十八條第一項、第三百零三條第三款
    分別定有明文。
三、經查，本件告訴人甲○○告訴被告乙○○過失傷害案件，檢察官聲請簡易判決處
    刑書認係犯刑法第二百八十四條第二項前段之業務過失傷害罪，依同法第二百八
    十七條前段規定，須告訴乃論。茲據告訴人甲○○於第一審言詞辯論終結前具狀
    撤回該部分之告訴，此有刑事撤回告訴狀、臺中縣后里鄉調解委員會調解書各乙
    份在卷可稽，依前開規定，就被告乙○○被訴業務過失傷害部分，自應諭知不受
    理之判決。
據上論斷，應依刑事訴訟法第二百七十三條之一第一項、第四百五十二條、第二百九
十九條第一項前段、第三百零三條第三款、刑法第一百八十五條之三、第四十一條第
一項前段、罰金罰鍰提高標準條例第二條，判決如主文。
本案經檢察官丙○○到庭執行職務
中      華      民      國      九十三      年     九     月    三十    日
                                      臺灣臺北地方法院交通法庭
                                          法  官  許 金 樹
右正本證明與原本無異
如不服本判決應於送達後十日內向本院提出上訴狀
 書記官
中      華      民      國      九十三      年     九     月    三十    日
附錄論罪科刑條文：刑法第一百八十五條之三：
服用毒品、麻醉藥品、酒類或其他相類之物，不能安全駕駛動力交通工具而駕駛者，
處一年以下有期徒刑、拘役或三萬元以下罰金。
